---
title: "Estudo prova 2"
author: "Miguel Sallum"
date: "13/06/2021"
output: html_document
---

```{r setup, include=FALSE}
knitr::opts_chunk$set(echo = TRUE)
library(tidyverse)
library(DiagrammeR)
library(AER)
```

## Regression Discontinuity Design

A ideia é que você tem uma variação descontínua na _running variable_(X), como a chance de entrar num curso dado sua nota, ou o número de recursos recebidos por uma cidade dado o tamanho da população. A partir disso, é possível estimar o efeito local da variavel intermediária (a que tem essa mudança de regra de acordo com X) sobre o resultado de interesse. Essa medida é chamada de **Local Average Treatement Effect**, o LATE, e, em notação de PO, é definida como:
$$
LATE\ =\ E[Y^1|X\rightarrow x_0^+]\ -\ E[Y^0|X\rightarrow x_0^-] 
$$
Vamos então construir dados e estimar tal modelo

```{r RDDados}
n = 10000
RDDados <- tibble(
  U = rnorm(n),
  X = rnorm(n) + U,
  D = as.numeric(X > 1.5),
  Y = 2*D + 0.5*X + X^2 +2*X*D +rnorm(n)) 

RDDados%>%
  ggplot(aes(x = X, y = Y, colour = D)) +
  geom_point() +
  theme_minimal()

```
É muito claro no gráfico que a descontinuidade existe. Agora, estimemos a regressão.
```{r RDD estimada}
RDDados %>%
  lm(Y ~ D*poly(X, degree = 2), .) %>%
  summary()

```
Alguma coisa está errada no X, preciso olhar com calma depois.

### Checando estimativa

A sua estimativa do efeito de D é dependende do fato da descontinuidade ser feita somente nas variaveis de interesse. A descontinuidade não pode aparecer em outras variaveis, ou até mesmo na densidade da distribuição

```{r pressure, echo=FALSE}
RDDados %>%
  ggplot(aes(X)) +
  geom_density()+
  theme_minimal()
```

## Instrumental Variables Model

Quando há correlação entre os não observáveis entre a variável de tratamento e resultado de interesse, a nossa estimativa será viesada. Para isso, usamos uma variavel instrumental, uma variavel que afeta o tratamento E só afeta o resultado através do tratamento. Em Potencial Outcomes:
$$
E[Y(D=i, Z=1)]\ =\ E[Y(D=i, Z=0)],\ i \in\{0,\ 1\}
$$

Alternativamente, podemos representar com um DAG:
```{r DAG, echo = FALSE}
mermaid("
        graph LR
        Z --> D
        D --> Y
        U --> D
        U --> Y")
```

Façamos um exemplo:
```{r IV dados}

IV <- tibble(
  Z = as.numeric(runif(n) > .5),
  U = runif(n),
  D = as.numeric(U + 0.25*Z > .6),
  Y = rnorm(n) + U +D)

```
(Aqui ambos o instrumento(Z) e o tratamento(D) são variáveis binárias, mas não precisam ser!)

Estimemos agora uma OLS simples e os dois estágios da variável instrumental
```{r Iv estimate}
coefs <- IV %>%
  summarise(
    OLS = coef(lm(Y ~ D))[[2]],
    first_stage = coef(lm(D ~ Z))[[2]],
    reduced_form = coef(lm(Y ~ Z))[[2]],
    Wald_estimate = reduced_form/first_stage)

coefs


```

Podemos ver que a estimativa pontual correta é Wald estimate, e que o OLS é viesado. No entanto ainda precisamos estimar a variância. Usaremos então a função própria de IV, do pacote AER

```{r ivreg}


ivreg(Y ~ D | Z, data = IV) %>%
  summary()

```

## Panel Data

```{r panel}
library(tidyverse)
library(haven)
library(estimatr)
library(plm)

read_data <- function(df)
{
  full_path <- paste("https://raw.github.com/scunning1975/mixtape/master/", 
                     df, sep = "")
  df <- read_dta(full_path)
  return(df)
}

sasp <- read_data("sasp_panel.dta")

#-- Delete all NA
sasp <- na.omit(sasp)

#-- order by id and session 
sasp <- sasp %>% 
  arrange(id, session)

#Balance Data
balanced_sasp <- make.pbalanced(sasp, 
                                balance.type = "shared.individuals")

#Demean Data
balanced_sasp <- balanced_sasp %>% mutate( 
  demean_lnw = lnw - ave(lnw, id),
  demean_age = age - ave(age, id),
  demean_asq = asq - ave(asq, id),
  demean_bmi = bmi - ave(bmi, id),
  demean_hispanic = hispanic - ave(hispanic, id),
  demean_black = black - ave(black, id),
  demean_other = other - ave(other, id),
  demean_asian = asian - ave(asian, id),
  demean_schooling = schooling - ave(schooling, id),
  demean_cohab = cohab - ave(cohab, id),
  demean_married = married - ave(married, id),
  demean_divorced = divorced - ave(divorced, id),
  demean_separated = separated - ave(separated, id),
  demean_age_cl = age_cl - ave(age_cl, id),
  demean_unsafe = unsafe - ave(unsafe, id),
  demean_llength = llength - ave(llength, id),
  demean_reg = reg - ave(reg, id),
  demean_asq_cl = asq_cl - ave(asq_cl, id),
  demean_appearance_cl = appearance_cl - ave(appearance_cl, id),
  demean_provider_second = provider_second - ave(provider_second, id),
  demean_asian_cl = asian_cl - ave(asian_cl, id),
  demean_black_cl = black_cl - ave(black_cl, id),
  demean_hispanic_cl = hispanic_cl - ave(hispanic_cl, id),
  demean_othrace_cl = othrace_cl - ave(lnw, id),
  demean_hot = hot - ave(hot, id),
  demean_massage_cl = massage_cl - ave(massage_cl, id)
  )

#-- POLS
ols <- lm_robust(lnw ~ age + asq + bmi + hispanic + black + other + asian + schooling + cohab + married + divorced + separated + 
           age_cl + unsafe + llength + reg + asq_cl + appearance_cl + provider_second + asian_cl + black_cl + hispanic_cl + 
           othrace_cl + hot + massage_cl, data = balanced_sasp)
summary(ols)


#-- FE
formula <- as.formula("lnw ~ age + asq + bmi + hispanic + black + other + asian + schooling + 
                      cohab + married + divorced + separated + 
                      age_cl + unsafe + llength + reg + asq_cl + appearance_cl + 
                      provider_second + asian_cl + black_cl + hispanic_cl + 
                      othrace_cl + hot + massage_cl")

model_fe <- lm_robust(formula = formula,
                  data = balanced_sasp, 
                  fixed_effect = ~id, 
                  se_type = "stata")

summary(model_fe)

#-- Demean OLS
dm_formula <- as.formula("demean_lnw ~ demean_age + demean_asq + demean_bmi + 
                demean_hispanic + demean_black + demean_other +
                demean_asian + demean_schooling + demean_cohab + 
                demean_married + demean_divorced + demean_separated +
                demean_age_cl + demean_unsafe + demean_llength + demean_reg + 
                demean_asq_cl + demean_appearance_cl + 
                demean_provider_second + demean_asian_cl + demean_black_cl + 
                demean_hispanic_cl + demean_othrace_cl +
                demean_hot + demean_massage_cl")

ols_demean <- lm_robust(formula = dm_formula, 
                data = balanced_sasp, clusters = id,
                se_type = "stata")

summary(ols_demean)
```