---
title: "lista 1 Econometria"
author: "Miguel Sallum"
date: "24/05/2021"
output: pdf_document
header-includes:
- \usepackage[brazilian]{babel} # idioma
- \usepackage[utf8]{inputenc}  # acento
---

```{r setup, include=FALSE}
knitr::opts_chunk$set(echo = TRUE)
library(tidyverse)
```

## Questão 1

Com os dados da tabela abaixo, estime a regressão de Y em função de X2 e X3 e faça os testes da regressão e de cada um dos parâmetros.

```{r dados 1}

Y <- c(800, 1160, 1580, 2010, 1890, 2600, 2070, 1890, 1830, 1740, 1380, 1060)

X <- tibble(
  X1 = 1,
  X2 = c(2, 4, 6, 8, 7, 12, 11, 10, 9, 8, 6, 4),
  X3 = c(.8, .7, .5, .4, .2, .2, .8, .7, .6, .1, .5, .4)
)
```

O modelo a ser estimado é:

$$Y\ =\ \beta_1\ +\ \beta_2X_2\ +\ \beta_3X_3\ +\ v_t$$

A Calcule os parâmetros $\beta_{1},\ \beta_{2},\ \beta_{3}$ desse modelo.

```{r betas 1 }
matX<-as.matrix(X)
Xt<-t(matX)
XtX<-Xt%*%matX
XtX_inv<-solve(XtX)

XtY<-Xt%*%Y
B_hat<-XtX_inv%*%XtY
B_hat

```
B Monte a matriz de resíduos deste modelo. Calcule a soma dos quadrados dos
resíduos utilizando método matricial. 
```{r residuals 1}

k<-nrow(B_hat)
n<-nrow(Y)
u_hat<-Y-matX%*%B_hat
u_hat_t<-t(u_hat)
SSR<-u_hat_t%*%u_hat
SSR

```
C Calcule o R^2^ deste modelo.
```{r r2 1}

Yt<-t(Y)
SST<-Yt%*%Y
R2<-1-SSR/SST
R2

```
D Monte a matriz de variância e covariância deste modelo.
```{r mavcov}
k<-nrow(B_hat)
n<-length(Y)

sigma_hat<-as.numeric(SSR/(n-k))

var_cov<-sigma_hat*XtX_inv
var_cov

```
E Verifique se os $\beta_{1},\ \beta_{2},\ \beta_{3}$ sao significantes ao nível de 5% de significância.

```{r teste 1, echo=FALSE}

ep<-sqrt(diag(var_cov))
gl<-(n-k)
sig<-qt(0.025, gl, lower.tail = F)
teste<-B_hat/ep
abs(teste)>=sig

```

## Questão 2

A questão anterior adicionamos uma variável *dummy*, que representa a existência ou não de determinado atributo. 

```{r dados 2}
Xd <- X %>%
  mutate(
    D= c(rep(1, 6), rep(0, 6))
  )
```

O modelo a ser estimado é:

$$Y\ =\ \beta_1\ +\ \beta_2X_2\ +\ \beta_3X_3\ +\ \beta_4D\ +\ v_t$$

A Calcule os parâmetros $\beta_{1},\ \beta_{2},\ \beta_{3}$ desse modelo.

```{r betas 2}
Xd<-as.matrix(Xd)
Xtd<-t(Xd)
XtXd<-Xtd%*%Xd
XtXd_inv<-solve(XtXd)

XtdY<-Xtd%*%Y
B_hatd<-XtXd_inv%*%XtdY
B_hatd

```

B Monte a matriz de resíduos deste modelo. Calcule a soma dos quadrados dos
resíduos utilizando método matricial.

```{r residuals 2}

kd<-nrow(B_hatd)
u_hatd<-Y-Xd%*%B_hatd
u_hatd_t<-t(u_hatd)
SSRd<-u_hatd_t%*%u_hatd
SSRd

```

C Calcule o R^2^ deste modelo.

```{r r2 2}

R2<-1-SSR/SST
R2

```

D Monte a matriz de variância e covariância robusta deste modelo.

```{r mavcov robusta}

S<-diag(c(u_hatd))
S2<-S%*%S
var_cov_rob<-(n/n-kd)*XtXd_inv%*%(Xtd%*%S2%*%Xd)%*%XtXd_inv
```

E Verifique se os $\beta_{1},\ \beta_{2},\ \beta_{3}$ sao significantes ao nível de 5% de significância.

```{r teste 2, echo=FALSE}

epd<-sqrt(diag(var_cov_rob))
gld<-(n-kd)
sigd<-qt(0.025, gld, lower.tail = F)
tested<-B_hatd/epd
abs(tested)>=sigd

```

## Questão 3

Use os valores descritos na tabela abaixo para ilustrar que $E[Yi(0)] - E[Yi(1)] =E[Yi(0) - Yi(1)]$

```{r P.O. 1}
vilas <- tibble(
  vila = 1:7,
  Y0 = c(10, 15, 20, 20, 10, 15, 15),
  Y1 = c(15, 15, 30, 15, 20, 15, 30),
  tau = Y1- Y0
)
```

## Questão 4

Demonstre como chegar nessa igualdade:

$$\frac{1}{N_t}\sum_{i=1}^n( y_i | d_i=1)\ +\ \frac{1}{N_C}\sum_{i=1}^n( y_i | d_i=0)\ =\ E[Y^1]\ -\ E[Y^0]$$\newline $$+\ E[Y^0|D=1]\ -\ E[Y^0|D=0]\ +\ (1\ -\ \pi)(ATT\ -\ ATU) $$

## Questão 5

Em que condições teremos a seguinte igualdade? Justifique

$$\frac{1}{N_t}\sum_{i=1}^n( y_i | d_i=1)\ +\ \frac{1}{N_C}\sum_{i=1}^n( y_i | d_i=0)\ =\ E[Y^1]\ -\ E[Y^0]$$

## Questão 6

Suponha que um laboratório esteja testando um novo medicamento que tem como objetivo prolongar a vida de pacientes com câncer. Para realizar o estudo, os cientistas irão dividir sua amostra em dois grupos. Os indíviduos pares são os indivíduos do grupo tratamento e que tomam o medicamento, enquanto que os indivíduos ímpares pertencem ao grupo controle e tomam um placebo.
Os efeitos dos medicamento sao adversos. Suponha que se o paciente tomar o medicamento, então ele terá a expectativa de vida Y^1^~i~ adicional. De maneira análoga, se o paciente tomar o placebo, então ele terá a expectativa de vida Y^2^~i~ adicional.

```{r P.O. 2}

pacientes <- tibble(
  paciente = 1:15,
  Y1 = c(8, 9, 8, 4, 7, 1, 5, 7, 5, 4, 5, 10, 5, 10, 2),
  Y2 = c(6, 5, 4, 3, 2, 1, 4, 6, 4, 5, 2, 3, 4, 5, 1)
)
```
A Calcule os Efeitos médios de tratamento.
B Calcule os efeitos médios do grupo de tratamento . 
C Calcule os efeitos médios do grupo de controle. 
D O que voce conclui sobre a eficácia do novo medicamento?

## Questão 7

Um determinado grupo de pesquisadores quer analisar a taxa de mortalidade média entre fumantes de cigarro e fumantes de cachimbo/charuto. Os pesquisadores possuem os dados da ”tabela 2”, em que há informações sobre a classificação etária dos indíviduos e a taxa de mortalidade para cada subgrupo.

```{r matching 1}

fumantes <- tibble(
  faixa_etaria = c("20-40", "41-70", "71+"),
  taxa_mortalidade = c(.2, .4, .6),
  composição_cigarro = c(65, 25, 10),
  composição_charuto = c(10, 25, 65)
)
```

Apos analisar os dados, responda as seguintes perguntas: ´
A Qual e a taxa média de mortalidade para fumantes de cigarro sem subclassificação? 
B Observe que a distribuição etária dos fumantes de cigarros é exatamente o oposto (em termos de construção) dos fumantes de cachimbo e charuto. Portanto, a distribuição de idades é desequilibrada. Ajuste a taxa de mortalidade para fumantes de cigarro para que tenha a mesma distribuição de idade do grupo de comparação, no caso fumantes de cachimbo e charuto. Qual é a nova taxa média de mortalidade? Aumentou ou diminuiu? 

## Questão 8

A tabela 3 fornece informações sobre idade e rendimento salarial de dois grupos, trainees e non-trainees. Sabendo que o método de *Matched Sample* é o mais adequado para comparação entre esses dois grupos, analise a diferença salarial entre trainees e non-trainees. Há diferença salarial? Monte a tabela de *Matched Sample*.

```{r matched samples}

trainees <- tibble(
  unidade = 1:10,
  idade = c(18, 29, 24, 27, 33, 22, 19, 20, 21, 30),
  ganhos = c(9500, 12250, 11000, 11750, 13250, 10500, 9750, 10000, 10250, 12500)
)
non_trainees <- tibble(
  unidade = 1:10,
  idade = c(18, 29, 24, 27, 33, 22, 19, 20, 21, 30),
  ganhos = c(9500, 12250, 11000, 11750, 13250, 10500, 9750, 10000, 10250, 12500)
)

```

# Questão 9

Em qual situação o uso de regressão em discontinuidade é recomendado? Dê um exemplo prático e disserte sobre as vantagens desse método.

## Questão 10

Imagine dois alunos - o primeiro aluno obteve 1240 e o segundo 1250. Esses dois
alunos sao realmente tão diferentes um do outro? Bem, claro: esses dois alunos individuais são provavelmente muito diferentes. Mas e se tivéssemos centenas de alunos que tiraram 1240 e centenas mais que fizeram 1250. Voce não acha que esses dois grupos são provavelmente muito semelhantes um ao outro em características observáveis e inobserváveis? Afinal, por que haveria de repente em 1250 uma grande diferença nas características dos alunos em uma grande amostra? Essa é a questão sobre a qual você deve refletir. Se a universidade está escolhendo arbitrariamente um ponto de corte razoável, há motivos para acreditar que ela também esta escolhendo um ponto de corte em que a habilidade natural dos alunos salta exatamente naquele ponto? Para analisar isso , Hoekstra (2009) realizou um estudo, utilizando dados disponibilizados por uma universidade estadual americana, em que realizou a seguinte estimação. 

$$ln(earnings)\ =\ \psi year\ +\ \omega Experience\ +\ \theta cohort\ +\ \epsilon$$

Em que:
• year é um vetor de dummies de anos.
• Experience é um vetor de dummies para anos de rendimentos após o colegial, isto é, anos de experiência. 
• cohort é um vetor de dummies que controlam para o cohort(grupo) em que o aluno se inscreveu na universidade (por exemplo, 1988).
Os resultados da estimação podem ser analisados no gráfico abaixo:

O eixo horizontal do gráfico retrata nota do SAT dos indivíduos, enquanto que o eixo vertical faz a devida correspondência dos seus ganhos.
A Interprete os dados. Qual a relação entre a nota do SAT e os ganhos estimados? o quê explica essa descontinuidade no grafico? ´
B“Estimated Discontinuity = 0.095 (z = 3.01).” o que isso significa?

## Questão 11

Ainda pensando em RDDs, explique o conceito de ”bandwidth”. Como o uso de uma largura de banda maior afeta sua estimativa dos efeitos do tratamento?
