---
title: "lista teorica 2"
author: "Miguel Sallum"
date: "06/07/2021"
output: pdf_document
header-includes:
- \usepackage[brazilian]{babel} # idioma
- \usepackage[utf8]{inputenc}
---

```{r setup, include=FALSE}
knitr::opts_chunk$set(echo = TRUE)
library(tidyverse)
```

## Questão 1
Considere o modelo de regressão linear simples, $y_t = \alpha +\beta x_t + u_t$ na presença de endogeneidade, isto é, $E(ui|xi) \not= 0$.Responda os itens a seguir:

a Apresente as condições que uma variável instrumental, $z_i$, deve satisfazer e derive o estimador de Variáveis Instrumentais $\beta^{IV}$.

b Apresente o procedimento necessario para a obtenção do estimador de Mínimos Quadrados em Dois Estágios. 

c Verifique que todos os estimadores apresentados nos itens anteriores sao equivalentes. Mostre que o estimador $\beta^{IV}$ (e, obviamente, os demais) é consistente. Derive a distribuição assintótica de $\beta^{IV}$.

d O que acontece com o estimador $\beta^{IV}$ quando $cov(z1, x1) \to 0$? E com a sua variância? Interprete esse resultado.

## Questão 2
Derive o estimador de Variaveis Instrumentais e de Mínimos Quadrados em Dois Estágios para o caso de regressão linear múltipla. Mostre a propriedade de consistência e normalidade assintótica desses estimadores.

## Questão 3
Com base no modelo de regressão com dados em painel responda:

a Compare uma base de dados em painel com uma base de dados em cross-section. Quais as vantagens em utilizar painel?

b Escreva um modelo de regressao linear simples com dados em painel, onde $y_{it}$ é a variável dependente e $x_{it}$ a independente. Estenda para o caso de regressão múltipla.

c Escreva o modelo de regressao com efeitos fixos, em que $\alpha_1, \cdot\cdot\cdot\alpha_n$ sao tratados como interceptos. Associe o termo $\alpha_i$ com problema de variável omitida (ou não observada). Apresente também uma intuicão gráfica para esse termo.

d Utilizando variáveis binárias, apresente uma forma equivalente para o modelo de regressão com efeitos fixos visto no item anterior. Nesse caso, os parâmetros poderiam ser estimados por OLS?

e Defina as seguintes médias (no tempo): $\bar y_t = \frac{1}{T} \sum_t y_{it}$ e $\bar x_t = \frac{1}{T} \sum_t x_{it}$. Transforme o modelo da letra (b) em termos de desvios de $y_{it}$ e $x_{it}$ das respectivas médias (no tempo). Argumente a favor da estimação via OLS nos dados assim transformados.

f Generalize o modelo de regressão com efeitos fixos, apresentado no item (c), para incluir efeito fixo temporal

## Questão 3.5
Respondam as questões a seguir:
(a) Um instrumento fraco tera boas propriedades assintóticas. **falso**
(b) O uso de uma variável proxy e o método de variável instrumental são duas possiveis formas de lidar o vies de variável omitida. **verdadeiro**
(c) O estimador de variável instrumental será não viesado sob as hipóteses usuais associadas a esse estimador. **falso**
(d) Uma boa variável instrumental deve ser uma variável exógena excluída da equação estrutural que tenha alguma correlação com a explicativa endógena. **verdadeiro**
(e) O problema de endogeneidade surge quando as variáveis explicativas são correlacionadas entre si. **falso**
(f) Sob a hipótese de ausência de correlação entre o efeito fixo não observado e as variaveis independentes, o estimador de efeitos aleatórios será o mais adequado relativamente ao estimador de efeitos fixos. **verdadeiro**
(g) Para dois períodos de tempo, os estimadores de efeitos fixos, primeiras diferenças e efeitos aleatórios são idênticos. **falso**
(h) O estimador de primeiras diferenças exige que as variáveis de controle utilizadas na análise variem ao longo do tempo. **verdadeiro**
(i) A existência de 2 grupos e períodos de tempo distintos é suficiente para a utilização do método de diferenças-em-diferenças. **falso**

## Questão 4
Suponha que voce possua os seguintes dados anuais sobre o número médio de filhos por domicílio em duas localidades, onde cada localidade é composta por 1000 domicílios:
```{r rddata}
data <- tibble(
  ano = c(1980, 1985, 1990, 1995, 2000),
  A = c(3.7, 4.4, 3.8, 5.1, 5.8),
  B = c(2.3, 3.3, 3.2, 3.1, 3.1)
)
```

Em 1992 o prefeito de B implementou amplo programa de planejamento familiar e pediu que voce estimasse o impacto do programa.
a Calcule o estimador de diferenças-em-diferenças do impacto do programa, definindo $t_0 = 1985$ e $t_1 = 1995$.


b Quais os aspectos relevantes para escolher o período pós-intervenção($t_1$)?

c Em um gráfico com o número de filhos no eixo vertical (ordenadas) e o tempo no eixo horizontal (abcissas), desenhe um gráfico que inclua (i) as curvas de tendência do número de filhos por domicílio em cada localidade; (ii) o instante da intervenção; (iii) a magnitude do efeito estimado por diferenças-em-diferenças em 1995.

d Quais as condições que deveriam ser satisfeitas para o estimador de diferenças-em-diferenças ser uma boa estimativa do efeito causal da intervenção? Você considera que neste caso voce possui uma boa resposta para seu efeito causal? Justifique.

## Questão 5

The following exercises guide you through the process of estimating and interpreting a simple regression discontinuity.
$$
Y_i =
\begin{cases}
\alpha_0 + \alpha_1X_i +\epsilon_i & for\ X_i < c \\
\beta_0 + \beta_1X_i +\epsilon_i & for\ X_i \ge c 
\end{cases}
$$
a In terms of $\alpha_0, \alpha_1, \beta_0, \beta_1$ e $c$, what is the the value of the RD causal effect?
$$
LATE_{RD}=(\beta_0-\alpha_0) +(\beta_1-\alpha_1)\cdot c
$$

b Show how to write the two “separate” linear regressions from above as a single “joint” regression:
$$Y_i = \gamma_0 + \gamma_1D_i + \gamma_2X_i + \gamma_3D_iX_i + \epsilon_i$$ 
where $D_i$ is a dummy variable that equals one if $Xi \ge c$. What is the relationship between the coefficients $(\gamma_0, \gamma_1,\gamma_2, \gamma_3)$ of the joint regression, and the coefficients $(\alpha_0, \alpha_1)$ and $(\beta_0, \beta_1)$ of the “separate” regressions?
$$
\begin{aligned}
\gamma_0 & = \alpha_0\\
\gamma_1 & = \beta_0 - \alpha_0\\
\gamma_2 & = \alpha_1\\
\gamma_3 & = \beta_1 - \alpha_1
\end{aligned}
$$

c Combine your answers to parts 1 and 2, to write the RD causal effect in terms of $(\gamma_0, \gamma_1,\gamma_2, \gamma_3)$.
$$
LATE_{RD} = (\beta_0-\alpha_0) +(\beta_1-\alpha_1)\cdot c = \gamma_1 + \gamma_3\cdot c
$$
d To make the regression from part 3 easier to interpret, define $\bar x_i = x_i - c$ and and substitute $(X-c + c)$ in place of $X$. Using this substituting, show that we can re-write the joint regression as

$$Y_i = \bar\gamma_0 + \bar\gamma_1D_i + \bar\gamma_2\bar X_i + \bar\gamma_3D_i\bar X_i + \epsilon_i$$
where $\bar\gamma_1$ equals the RD causal effect. How do the the other parameters of this “modified” regression relate to the original coefficients $(\gamma_0, \gamma_1,\gamma_2, \gamma_3)$?
$$
\begin{aligned}
\bar\gamma_0 &= \gamma_0 + \gamma_2\cdot c\\
\bar\gamma_1 &= \gamma_1 + \gamma_3\cdot c\\
\bar\gamma_2 &= \gamma_2\\
\bar\gamma_3 &= \gamma_3
\end{aligned}
$$