---
title: "Econometria 2"
author: "Miguel Sallum"
date: "23/06/2021"
output: pdf_document
header-includes:
- \usepackage[brazilian]{babel} # idioma
- \usepackage[utf8]{inputenc}
---

```{r setup, include=FALSE}
knitr::opts_chunk$set(echo = TRUE)
```
## Regressão Linear e Estimação

A regressão linear é um modelo de relação entre variáveis, e pode ser chamado também de função de esperança condicional. Ela é tradicionalmente estimada com método dos mínimos quadrados ordinários, mas é equivalente por método dos momentos e (se não me engano) por máxima verossimilhança.

Caso tenhamos somente um regressor, estamos estimando a esperança condicional da forma
$$
E[Y|X]\ =\ \beta_0\ +\ \beta_1X
$$
Tradicionalmente, no entanto, representamos o modelo como
$$
Y\ =\ \beta_0\ +\ \beta_1X +\mu
$$
Onde $\mu$ são os fatores não observados. 
Para estimarmos as regressões, são necessárias algumas hipóteses:
1.
É importante lembrar que a regressão *não é* um modelo causal. Para ser causal, são necessárias algumas hipóteses a mais. Sendo flexível com notação, em geral nosso interesse é estimar o modelo causal
$$
E[Y|do(X)]\ =\ \beta_0\ +\ \beta_1X
$$
Queremos encontrar então o valor adequado de $\beta_1$, que seria o efeito médio de X sobre Y. para isso, precisamos da hipótese **(não-observável)** 
4. $Corr(X,\mu )=0$

### Estimação matricial

### Métodos do R e Bibliotecas



## Potencial Outcomes

Potencial Outcomes é uma forma de pensar sobre causalidade usando de contrafactuais. A ideia é que teríamos a informação do resultado de cada indivíduo para cada nível de intervenção de X. Os exemplos do tema em geral são binários, **mas o método não se restringe a isso**.  
```{r cars}
summary(cars)
```

## Matching e Estratificação

You can also embed plots, for example:

```{r pressure, echo=FALSE}
plot(pressure)
```

Note that the `echo = FALSE` parameter was added to the code chunk to prevent printing of the R code that generated the plot.


## Regression Discontinuity Design

## Variável Instrumental

## Panel Data

## Diferenças-em-Diferenças

## Event Study, Two-Way Fixed Effects e Generalização de DiD